# 并购一个公司只是从事房产出租，是否构成业务

提问人：guanlihua117 时间：2017-03-02 16:32:31
我公司并购A公司，目的是要这个公司的房产，因为我公司承租A公司的房产，但A公司房产除出租给我公司外，还有3%（评估值）
的房产出租给其他公司，A公司的利润表体现就是折旧、出租收入、员工成本，并购后另3%房产仍继续出租给其他公司。并购后A公司保持其法人资格。 请问，A公司算构成业务么？理由？ 谢谢

回答人：chenyiwei
A公司属于“单一资产实体”，不构成业务。 请参考《瑞华研究 2010 ～ 2016 汇编》之“问题3-2-1（收购“单一资产实体”是否构成业务合并）”。

提问人：guanlihua117 时间：2017-03-17 20:02:30
陈版，这个如果不构成业务，需在合并报表层面因资产按公允价值（增值）调整的金额确认递延所得税负债么？如果确认递延，是计入资本公积么？ 计入资本公积，就又要在合并报表层面确认商誉，可是不构成业务不确认商誉的呀？ 如果不计入资本公积，也不能计入所得税费用呀，不能因为买了项资产就影响利润了呀？
谢谢您

回答人：chenyiwei
被收购方不构成业务时，合并报表层面不确认递延所得税负债。参考《瑞华研究 2010 ～ 2016 汇编》之“问题2-3-7（由确认一组不构成业务的资产或净资产所产生的暂时性差异，能否确认递延所得税负债或递延所得税资产）”。

提问人：guanlihua117 时间：2017-03-17 22:11:24
如果不用计提递延，那么以后每期对增值部分初提的折旧，是否也不需计提递延呢？

回答人：chenyiwei
是。